# 请问企业前期发生的设计勘察费用，后项目终止，是冲减在建工程还是计提减值准备。

提问人：kang77 时间：2016-12-24 13:18:54
请问企业以前年度在项目前期发生了一些设计勘察费用，计入了在建工程， 2016 年决定项目不再进行，没有继续发生费用支出，请问 1 应该直接冲减在建工程的余额还是计提减值准备计入资产减值损失。 2 如果企业要冲减在建工程余额，计入制造费用和生产成本科目，即企业记账为 借 制造费用或生产成本 贷 在建工程。金额 80 万元，报表重要性水平 100 万元。我们能否认可这种处理，我们的建议处理方法和处理依据是什么。 3 如果企业不同意我们的处理，我们是否应坚持我们的处理方法，要求做审计调整。

回答人：chenyiwei
项目终止时，应将原先的在建工程余额及时核销，计入营业外支出。不应采用计提减值准备的处理方式。这种情况是资产本身已不存在，而不是可收回金额的降低。

提问人：kang77 时间：2017-01-23 17:42:25
谢谢，请问在附注披露本年工程变动情况时应该怎样披露。 项目名称 预算数 年初余额 本年增加 转入固定资产其他减少 年末余额 工程投入占预算比例(%) 工程进度(%) A项目 100 万
10 10 0 10% 假设这个项目预算 100 万，前期发生的设计勘察费 10 万，
今年项目停止不再继续进行，转出了在建工程，期末余额为 0 ，那么这个项目在附注披露时工程投入占预算比例是写10%吗，还是说因为项目停止从在建工程转出了所以投入占预算的比例是0.工程进度应该是写 0 还是10%还是100% 。

回答人：chenyiwei
减少原因应为“其他减少”（另外在表格下方以脚注方式文字说明）。工程投入占预算比例是指期末数，因为期末数已经为零，所以不用再填。

提问人：kang77 时间：2017-01-23 19:07:38
谢谢。请问： 1 、因项目停止转出了在建工程，期末余额为0,所以投入占预算比例不填。工程进度也不填。是这样理解吗。 2 、如果是工程正常完工，转入固定资产，比如预算 100 万，投入了 90 万，完工结转入固定资产，在建工程期末余额为0.。这时投入占预算比例是90%还是 空着不填。。工程进度是填100%还是空着不填。。

回答人：chenyiwei
1 、是。 2 、本年度正常完工转固的在建工程，投入占预算比例是90%，完工进度是 100 ％。